臺灣臺南地方法院交通事件裁定　　　　 94年度交聲字第212號
移送機關　　交通部公路總局嘉義區監理所新營監理站
受處分人
即異議人　　甲○○
上列受處分人因違反道路交通管理處罰條例案件，對於交通部公
路總局嘉義區監理所新營監理站94年4月29日所為之裁決處分（
處分案號：新監裁違字第裁73-F00000000號）聲明異議，本院裁
定如下：
    主  文
異議駁回。
    理  由
一、聲明異議意旨略以：受處分人即異議人甲○○於民國94年2
    月23日上午8點56分左右，駕駛車牌號碼N7-6669號自用小客
    車，行經最高限速為時速60公里之苗栗縣頭份鎮○○路恆誼
    化工前時，並未有任何超速之情形，後來竟收到其係以時速
    72公里之速度，超速行駛通過該地點之違規舉發通知單。然
    觀察該舉發通知單上所附之測速採證照片內容，則可發現當
    時其左後方之內側車道，尚有其他車輛同時行經該處，因此
    異議人對於該測速器之準確性不僅存有懷疑，且對於該測速
    器所測得之車速數值，是否即為其所駕駛車輛之行車速度，
    亦有疑問，另該測速器所顯示之時間亦不正確，故異議人不
    服原裁處，乃提起本件異議。
二、按汽車駕駛人，行車速度超過規定之最高時速者，處新臺幣
    1千2百元以上2千4百元以下罰鍰，並記違規點數1點，道路
    交通管理處罰條例第40條第1項及第63條第1項第1款分別定
    有明文。
三、經查：
    （一）受處分人即異議人甲○○於94年2月23日上午8點56分
          左右，駕駛車牌號碼N7-6669號自用小客車，行經最
          高限速為時速60公里之苗栗縣頭份鎮○○路恆誼化工
          前時，經苗栗縣警察局交通隊警員所設置之固定桿微
          電腦線圈感應式測速照相機，測得其行車速度為時速
          72公里，而有超速之違規事實，除有苗栗縣警察局苗
          縣警交字第F00000000號舉發違反道路交通管理事件
          通知單1份及測速採證照片2張附卷可參外，且有該警
          察局94年4月15日苗警交字第0940010651號函及94年5
          月16日苗警交字第0940013756號函各1份在卷足憑。
    （二）其次，本件違規地點所設置之測速照相儀器，為荷蘭
          製RLC36MSG型闖紅燈及測高速照相系統儀器，乃國外
          先進科學儀器，因我國經濟部中央標準檢驗局尚未有
          檢定線圈感應式測速器之規範，故在未有檢定規範以
          前適用國際檢驗規定（國外需經過檢定合格始得出廠
          ），且該檢驗合格文件譯本，業經我國臺灣臺北地方
          法院所屬之民間公證人公證在案等情，則有上述之苗
          栗縣警察局94年5月16日苗警交字第0940013756號函
          及所附之RLC36MSG型測速儀器檢驗報告書（含中譯本
          ）、內政部警政署93年10月7日警署交字第093015414
          4號函影本各1份等資料存卷可證，故本件違規地點所
          設置之線圈感應式測速照相儀器之準確度及正確性，
          應甚值得信賴。
    （三）再者，本件違規地點所設置之固定桿微電腦測速器，
          係於停止線前地面埋設感應線圈，車輛闖紅燈或超速
          通過該路口時，違規車輛壓過感應線圈後，始自動測
          速拍照，並於採證照片中標明違規車輛所行駛之車道
          ，因此對照本件違規超速採證照片及相關數值視窗內
          容，可知94年2月23日上午8點56分左右，該車牌號碼
          N7-6669號自用小客車之駕駛人違規當時，測速照相
          儀器所拍攝之第1張照片，顯示違規超速之車輛係行
          駛於該路段外側快車道而遭到鎖定。另由數值視窗右
          下方，亦可得知照相機組判讀違規超速車輛所行駛之
          車道為L-2（即外側快車道；如顯示L-1則為鎖定內側
          快車道），又第2張照片數值視窗右上方，則顯示違
          規車輛之行車速度為時速72公里等情，亦據前述苗栗
          縣警察局94年4月15日苗警交字第0940010651號函以
          及94年5月16日苗警交字第0940013756號函載明可參
          ，足見受處分人即異議人甲○○所駕駛之前述小客車
          ，於違規當時之行車速度測定，並不會受到其他車道
          內同時行經該地點之車輛所影響，故異議人所辯：相
          片中左後方之內側車道，尚有其他車輛同時行經該處
          ，故該測速器所測得之車速數值，是否即為其所駕駛
          車輛之行車速度，亦有疑問等語，經核尚非有理，而
          不足採。從而，異議人有於前述時、地，駕車行經最
          高速限為時速60公里之路段時，行車速度為時速72公
          里而有超速之違規行為，應可認定。
    （四）受處分人即異議人甲○○雖另辯稱：本件測速照相儀
          器所顯示之時間不準，而舉發之違規時間亦有錯誤等
          情，然異議人並未就該測速照相儀器所顯示之時間不
          準確，或是執勤員警員之舉發確有錯誤等情事，提出
          相關事證以供本院調查，且亦查無任何明確事證，足
          資證明該固定桿微電腦線圈感應式測速照相機確有其
          所述之故障不準情事，因此本件執勤警員根據準確度
          及正確性均值得信賴之科學儀器所測速照相之結果，
          並本其維護交通秩序及道路安全職責所為之上述舉發
          ，自應受到合法、正確之推定。至於苗栗縣警察局雖
          曾於94年4月15日苗警交字第0940010651號函中，誤
          載本件違規地點之路段最高速限為時速50公里等語，
          然該警察局後來於94年5月16日苗警交字第094001375
          6號函中，已確認該路段之最高速限為時速60公里而
          非50公里，且因舉發單位於本件違規舉發通知單上之
          記載，亦寫明該路段之最高速限為時速60公里，故上
          開函文之誤載，經核尚不妨害異議人之相關權益，而
          且對於本件違規事實之確認，亦不生任何影響，均附
          此敘明。
四、綜上所述，受處分人即異議人甲○○有於前述時、地，駕駛
    車牌號碼N7-6669號自用小客車，行經最高速限為時速60公
    里之路段時，行車速度為時速72公里，而有超速之違規事實
    既可認定，則原處分機關即交通部公路總局嘉義區監理所新
    營監理站，據此並引用上開道路交通管理處罰條例第40條第
    1項及第63條第1項第1款等規定，裁處異議人罰鍰新臺幣1千
    7百元，並記違規點數1點，於法即無不當。至本件異議內容
    ，經核並無理由，故應予以駁回。
五、據上論斷，應依道路交通案件處理辦法第19條，裁定如主文
    。
中　　華　　民　　國　　94　　年　 　7　　月　　12　　日
                      交通法庭    法　官  陳  志  成
以上正本證明與原本無異。
如不服本裁定應於送達後5日內向本院提出抗告狀（應附繕本）
。
                                  書記官  黃  瓊  蘭
中　　華　　民　　國　　94　　年　 　7　　月　　12　　日
